# 请教陈版：互联网媒体返利的会计处理问题

提问人：tao-tian 时间：2017-08-28 14:29:13
陈版，您好，如果广告代理商对待互联网媒体返利的处理是向互联网媒体开具销项税发票的形式，同时冲减应付账款和营业成本，这样处理是否可行？查看最近上市的华扬联众公司对互联网媒体返利的处理是：“互联网媒体返利实质上导致公司当期营业成本的减少，公司在计提当期媒体返利时冲减主营业务成本，并做进项税转出处理，同时减记对互联网媒体的应付账款。”

回答人：chenyiwei
税务上，开票方式应和具体采用的交易形式相对应，并确保符合税法规定。会计上，对此类供应商的货币返利，习惯上是冲减采购成本的，所以此处是冲减营业成本。